臺灣高等法院刑事裁定
110年度聲字第776號
聲  請  人  臺灣高等檢察署檢察官
受  刑  人  劉玉芬




上列聲請人因受刑人數罪併罰有二裁判以上，聲請定其應執行之
刑（聲請案號：臺灣高等檢察署110年度執聲字第275號），本院
裁定如下：
    主  文
劉玉芬犯如附表所示各罪所處之刑，應執行有期徒刑柒年拾月。
    理  由
一、聲請意旨略以：受刑人劉玉芬因違反藥事法等數罪，先後經
    判決確定如附表，應依刑法第53條及第51條第5款、第50條
    第1項第1款、第2項之規定，定其應執行之刑，爰依刑事訴
    訟法第477條第1項之規定聲請定應執行之刑等語。
二、按裁判確定前犯數罪者，併合處罰之；數罪併罰有二裁判以
    上者，應依刑法第51條之規定定其應執行之刑；宣告多數有
    期徒刑者，於各刑中之最長期以上，各刑合併之刑期以下，
    定其刑期，但不得逾30年，刑法第50條第1 項、第53條、第
    51條第5 款分別定有明文。
三、經查：受刑人犯如附表所示之9罪，前經臺灣桃園地方法院
    及本院分別判處如附表所示之刑，均經確定在案（聲請書誤
    載部分更正如附表所示），且如附表編號2至9所示之罪均為
    如附表編號1所示之裁判確定前所犯，此有本院被告前案紀
    錄表及上開刑事判決在卷可稽。其中受刑人所犯如附表編號
    1所示之罪所處之刑得易科罰金，如附表編號9所示之罪所處
    之刑得易服社會勞動，如附表編號2至8所示之罪所處之刑則
    均不得易科罰金或易服社會勞動，原不得合併定應執行刑。
    然受刑人業已請求檢察官就附表所示9罪合併聲請定應執行
    刑，此有臺灣桃園地方檢察署依民國102年1月23日修正之刑
    法第50條調查受刑人是否聲請定應執行刑調查表在卷可稽（
    見本院卷第57頁），合於刑法第50條第2項之規定，檢察官
    就附表所示各罪所處之有期徒刑，聲請合併定應執行刑，本
    院審核認聲請為正當。爰審酌受刑人所犯如附表所示之9罪
    ，分別為施用第二級毒品罪、販賣第二級毒品、持有第一級
    毒品純質淨重10公克以上罪、轉讓禁藥罪，均為毒品相關犯
    罪，犯罪時間介於106年9月至12月間，犯罪類型、行為態樣
    、手段、動機及所侵害法益均相似，責任非難重複程度甚高
    ，兼衡受刑人犯如附表編號2至8所示之罪，曾經臺灣桃園地
    方法院判決定執行刑為有期徒刑7年2月確定等情，而為整體
    非難評價後，爰應定其應執行刑為有期徒刑7年10月。
據上論斷，應依刑事訴訟法第477條第1項，刑法第50條第2項、
第53條、第51條第5款，裁定如主文。
中　　華　　民　　國　　110 　年　　4 　　月　　 1　　日
　　　　　　　  　刑事第二十三庭審判長法　官  許永煌
　　　　　　　　　　　　　　　　　    法　官  黃美文
　　　　　　　　　　　　　　　　　    法　官  雷淑雯
以上正本證明與原本無異。
如不服本裁定，應於收受送達後5日內向本院提出抗告狀。
                                      書記官  林立柏
中　　華　　民　　國　　110 　年　　4 　　月　 　1　　日
附表
編            號  1 2 3 罪            名  施用第二級毒品 販賣第二級毒品 販賣第二級毒品 宣     告     刑  有期徒刑6月，如易科罰金，以新臺幣1仟元折算1日。 有期徒刑4年2月 有期徒刑3年8月 犯   罪  日   期  106年12月16日 106年11月20日 106年10月17日 偵查（自訴）機關 年  度   案  號  臺灣桃園地方檢察署107年度毒偵字第1369號 臺灣桃園地方檢察署106年度偵字第31175號、107年度偵字第1115、5682號、107年度毒偵字第212號；追加起訴案號：臺灣桃園地方檢察署107年度偵字第4737號  最  後 事實審 法    院 臺灣桃園地方法院      臺灣高等法院 臺灣高等法院  案    號 107年度審易字第1333號 109年度上訴字第522號 109年度上訴字第522號  判決日期 107年8月1日 109年5月20日 109年5月20日 確  定 判  決 法    院 臺灣桃園地方法院      最高法院 最高法院  案    號 107年度審易字第1333號 109年度台上字第4143號 109年度台上字第4143號  確定日期 107年8月27日 109年9月2日 109年9月2日 備            註  臺灣桃園地方檢察署107年度執字第13819號 （已執畢） 臺灣桃園地方檢察署109年度執字第16126號 （臺灣桃園地方檢察署110年度執緝字第82號） 臺灣桃園地方檢察署109年度執字第16126號 （臺灣桃園地方檢察署110年度執緝字第82號）    編號2至8經臺灣桃園地方法院107年度訴字第559、721號定應執行有期徒刑7年2月。  

編            號  4 5 6 罪            名  販賣第二級毒品 販賣第二級毒品 販賣第二級毒品 宣     告     刑  有期徒刑3年8月 有期徒刑3年8月 有期徒刑3年8月 犯   罪  日   期  106年10月7日 106年10月28日 106年12月17日 偵查（自訴）機關 年  度   案  號  臺灣桃園地方檢察署106年度偵字第31175號、107年度偵字第1115、5682號、107年度毒偵字第212號；追加起訴案號：臺灣桃園地方檢察署107年度偵字第4737號   最  後 事實審 法    院 臺灣高等法院 臺灣高等法院 臺灣高等法院  案    號 109年度上訴字第522號 109年度上訴字第522號 109年度上訴字第522號  判決日期 109年5月20日 109年5月20日 109年5月20日 確  定 判  決 法    院 最高法院 最高法院 最高法院  案    號 109年度台上字第4143號 109年度台上字第4143號 109年度台上字第4143號  確定日期 109年9月2日 109年9月2日 109年9月2日 備            註  臺灣桃園地方檢察署109年度執字第16126號 （臺灣桃園地方檢察署110年度執緝字第82號） 臺灣桃園地方檢察署109年度執字第16126號 （臺灣桃園地方檢察署110年度執緝字第82號） 臺灣桃園地方檢察署109年度執字第16126號 （臺灣桃園地方檢察署110年度執緝字第82號）   編號2至8經臺灣桃園地方法院107年度訴字第559、721號定應執行有期徒刑7年2月。   

編            號  7 8 9 罪            名  販賣第二級毒品 持有第一級毒品純質淨重10公克以上 轉讓禁藥 宣     告     刑  有期徒刑3年8月 有期徒刑1年 有期徒刑6月 犯   罪  日   期  106年12月初某日 106年12月15日至106年12月17日 106年9月26日 偵查（自訴）機關 年  度   案  號  臺灣桃園地方檢察署106年度偵字第31175號、107年度偵字第1115、5682號、107年度毒偵字第212號；追加起訴案號：臺灣桃園地方檢察署107年度偵字第4737號   最  後 事實審 法    院 臺灣高等法院 臺灣高等法院 臺灣高等法院  案    號 109年度上訴字第522號 109年度上訴字第522號 109年度上訴字第522號  判決日期 109年5月20日 109年5月20日 109年5月20日 確  定 判  決 法    院 最高法院 最高法院 最高法院  案    號 109年度台上字第4143號 109年度台上字第4143號 109年度台上字第4143號  確定日期 109年9月2日 109年9月2日 109年9月2日 備            註  臺灣桃園地方檢察署109年度執字第16126號 （臺灣桃園地方檢察署110年度執緝字第82號） 臺灣桃園地方檢察署109年度執字第16126號 （臺灣桃園地方檢察署110年度執緝字第82號） 臺灣桃園地方檢察署109年度執字第16127號 （臺灣桃園地方檢察署110年度執緝字第83號）   編號2至8經臺灣桃園地方法院107年度訴字第559、721號定應執行有期徒刑7年2月。